---
title: "R Notebook"
output: html_notebook
---

## Importando librerias##

```{r}
library(ggplot2)
```


## Cargando los datos resumen ##

```{r}
# Cargando los datos resumen
iperf_summ.df <-read.csv("iperf_summ.csv", header=TRUE, sep = ';')
ping_summ.df <-read.csv("ping_summ.csv", header=TRUE, sep = ';')
```
## Tabla resumen de cada replica para iperf##

Imprimiendo los datos resumen de cada uno de los experimentos realizados:
```{r}
# Informacion iperf
print(iperf_summ.df)
# Resumen
summary(iperf_summ.df)
ryu_tratamientos_iperf <- levels(iperf_summ.df$trat)
ryu_normal_replicas_iperf <- subset(iperf_summ.df,trat=="ryu-normal")
ryu_ataque_replicas_iperf <- subset(iperf_summ.df,trat=="ryu-ataque")
```
### Tratamiento ryu normal (metrica iperf) ###

```{r}
print(ryu_normal_replicas_iperf)
```
### Tratamiento ryu ataque (metrica iperf) ###
```{r}
print(ryu_ataque_replicas_iperf)
```

## Tabla resumen de cada replica para ping ##

```{r}
# Informacion ping
print(ping_summ.df)
# Resumen
summary(ping_summ.df)
ryu_normal_replicas_ping <- subset(ping_summ.df,trat=="ryu-normal")
ryu_ataque_replicas_ping <- subset(ping_summ.df,trat=="ryu-ataque")
```
### Tratamiento ryu normal (metrica ping) ###

```{r}
print(ryu_normal_replicas_ping)
```

### Tratamiento ryu ataque (metrica iperf) ###

```{r}
print(ryu_ataque_replicas_ping)
```

## Grafica de barras para el ancho de banda (BW) ##

```{r}
BW_normal_avg <- mean(ryu_normal_replicas_iperf$BW)
BW_ataque_avg <- mean(ryu_ataque_replicas_iperf$BW)
```

A continuación se muestra el grafico de barras para el ancho de banda:

```{r}
barplot(c(BW_normal_avg,BW_ataque_avg ), main="Ancho de banda Promedio", 
        xlab="Tipo de trafico", ylim = c(0,100), 
        ylab="BW (Mbps)", names.arg=c("Normal","Ataque"))
```

## Referencias ##
Los siguientes enlaces pueden ser de mucha utilidad:
1. [Producing Simple Graphs with R](https://www.harding.edu/fmccown/r/)
2[Graphical Parameters](https://www.statmethods.net/advgraphs/parameters.html)
3. [How Big is Your Graph? An R Cheat Sheet](https://www.rstudio.com/wp-content/uploads/2016/10/how-big-is-your-graph.pdf)
4. [R Bar Plot](https://www.datamentor.io/r-programming/bar-plot/)